臺灣桃園地方法院民事裁定
                                   110年度司繼字第2236號
聲  請  人  林唐緯律師

被  繼承人  彭永康(亡)


上列聲請人聲請酌定代管遺產之管理報酬費用事件，本院裁定如
下：
    主  文
聲請人管理被繼承人彭永康之遺產報酬合計為新臺幣玖萬元，由
被繼承人彭永康之遺產負擔。
聲請人管理被繼承人彭永康之遺產代墊費用合計為新臺幣壹拾參
萬肆仟捌佰陸拾捌元，由被繼承人彭永康之遺產負擔。
聲請程序費用新臺幣壹仟元由被繼承人彭永康之遺產負擔。
    理  由
一、按「遺產管理人得請求報酬，其數額由親屬會議按其勞力及
    其與被繼承人之關係酌定之。」、「親屬會議不能召開或召
    開有困難時，依法應經親屬會議處理之事項，由有召集權人
    聲請法院處理之。」民法第1183條、第1132條第2項前段分
    別定有明文。復按法院處理應經親屬會議處理之民法第1183
    條所定遺產管理人報酬之酌定，得調查遺產管理人所為遺產
    管理事務之繁簡及被繼承人之遺產收益狀況，此觀非訟事件
    法第167 條規定甚明。是就法院選任之遺產管理人之報酬，
    應按遺產管理人與被繼承人之關係、管理事務之繁簡、遺產
    狀況及其他情形斟酌定之。末按遺產管理人應作成管理財產
    目錄，並應經公證人公證，其費用由被繼承人之財產負擔之
    ，家事事件法第141 條準用同法第148 條規定。
二、本件聲請意旨略以：聲請人前經鈞院以109年度司繼字第446
    號裁定選任為被繼承彭永康之遺產管理人確定，茲因被繼承
    人之遺產，關於不動產部分業經臺灣桃園地方法院民事執行
    處拍定，又聲請人業已執行之職務，包含有清查遺產狀況、
    編列遺產清冊、收發函文、參與強制執行程序，並為遺產稅
    之申報及為被繼承人進行訴訟程序等等，為此請求核定代管
    被繼承人遺產之管理報酬，及管理期間所墊付費用合計新臺
    幣（下同）134,868元等語。
三、經查，聲請人業經本院109年度司繼字第446號裁定選任為被
    繼承人之遺產管理人，而被繼承人之遺產並經本院執行處拍
    定等節，除經本院調卷查屬無訛外，並有本院民事執行處函
    影本在卷可稽。茲本院審酌遺產管理人執行職務複雜之程度
    及擔任本件遺產管理人之時間長短等一切情狀，以及聲請人
    管理本件遺產事務之性質、內容及勞心勞力之付出，暨聲請
    人擔任無人承認繼承遺產之遺產管理人，與財團法人法律扶
    助基金會（下稱法扶）律師同樣具有公益性質，依法扶酬金
    計付標準表，原則上每件訴訟案件約新臺幣（下同）2至3 
    萬元及出庭次數、遺產價值等規定，認本件核予遺產管理人
    之報酬以9萬元為適當。又聲請人主張於代管遺產期間，因
    管理遺產而墊付費用合計134,868元乙節，業據聲請人提出
    單據正本在案可稽，亦應予准許。綜上，聲請人上開報酬及
    墊付費用，均應予准許，並裁定如主文。另本件聲請費1,00
    0元，已另於首揭主文第三項中諭知，併此敘明。
四、如不服本裁定應於送達後10日內向本院提出抗告狀，並應繳
    納抗告裁判費新臺幣1,000 元整。
中　　華　　民　　國　　111 　年　　1 　　月　　19　　日
                  家事法庭  司法事務官　王雯綺
以上正本係照原本作成。